Images du répertoire du notaire Sébastien Chapelain pour l'étude XXI
Archives nationales de France
Images du répertoire du notaire Sébastien Chapelain pour l'étude XXI
1587 - 1611
MC/RE/XXI/1
Etude XXI; Chapelain, Sébastien
Un registre
Archives nationales de France
Minutes et répertoires: la loi 2008-696 du 15 juillet 2008 relative aux archives a fixé à 75 ans à compter de la date de l'acte, ou à 25 ans à compter de la date du décès de l'intéressé si ce délai est plus bref, le délai de communication des minutes et répertoires des notaires; ce délai est porté à 100 ans à compter de la date de l'acte si le document se rapporte à un mineur (code du Patrimoine, articles L213-2, 4e d et 5e).
Autres documents de l'étude (dossiers de clients, comptabilité...): s'agissant d'archives privées, ces documents sont communicables selon les modalités fixées par le déposant ou le donateur.
Certains documents ne sont pas accessibles sous leur forme originale en raison de leur mauvais état de conservation.
Registre entré aux Archives nationales en 1944.
195 feuillets et fait partie d'un registre de 486 feuillets de papier manuscrits, hauteur 37,5 x largeur 23 cm, foliotés par l'étude. Le registre n'est pas en bon état.
La reliure est à refaire. Les feuillets de 1 à 16, 22 à 29 sont détachés.
Images des répertoires de l’étude XXI
Archives de l'étude XXI
répertoire d'officier public ministériel
- Répertoire chronologique pour la période de 1587 à 1611, 1587 - 1611; MC/RE/XXI/1; 186 feuillets
  Le registre contient aussi le répertoire du notaire Jean Demas pour la période de 1612 à 1665.
  Le répertoire contient les informations suivantes: 1. nature de l'acte; 2. nom, prénom, des parties; 3. numéro de l'acte dans l'année.
  répertoire
  - Page de titre: "Répertoire des minuttes reçues par Me Sébastien Chapelain notaire au Chastelet de Paris des années mil cinq cens quatre vingt sept huit 9. 10. 11. 12. 13. 14. 15. 16. 17. 18. 19. 1600. 1601. 2. 3. 4. 5. 6. 7. 8. 9. 10 et 1611 - Chapelain - Et de celles d'un petit registre particullier faictes en 1612 et 1613 par Monsieur Demas lors de sa societte avec ledict deffunct Me Sébastien Chapelain son beau père - Demas"., 1 r°; 1 feuillet
  - Liste chronologique des actes pour l'année 1587, 2 r°-12 r°; 11 feuillets
  - Liste chronologique des actes pour l'année 1588, 12 v°-21 v°; 10 feuillets
  - Liste chronologique des actes pour l'année 1589, 21 v°-27 r°; 7 feuillets
  - Liste chronologique des actes pour l'année 1590, 27 r°-32 r°; 6 feuillets
  - Liste chronologique des actes pour l'année 1591, 32 r°-34 r°; 3 feuillets
  - Liste chronologique des actes pour les années 1592 à 1594, 1592 - 1594; 34 r°-38 v°; 5 feuillets
    Minutes passées en la ville de Tours, la Cour y étant.
  - Liste chronologique des actes pour l'année 1594, 38 v°-42 v°; 5 feuillets
    Minutes passées depuis la réduction de Paris.
  - Liste chronologique des actes pour l'année 1595, 42 v°-51 r°; 10 feuillets
  - Liste chronologique des actes pour l'année 1596, 51 r°-58 r°; 7 feuillets
  - Liste chronologique des actes pour l'année 1597, 58 r°-65 r°; 8 feuillets
  - Liste chronologique des actes pour l'année 1598, 65 r°-73 v°; 9 feuillets
  - Liste chronologique des actes pour l'année 1599, 73 v°-81 v°; 9 feuillets
  - Liste chronologique des actes pour l'année 1600, 81 v°-88 v°; 7 feuillets
  - Liste chronologique des actes pour l'année 1601, 88 v°-97 r°; 10 feuillets
  - Liste chronologique des actes pour l'année 1602, 97 r°-106 r°; 10 feuillets
  - Liste chronologique des actes pour l'année 1603, 106 r°-115 v°; 10 feuillets
  - Liste chronologique des actes pour l'année 1604, 115 v°-124 r°; 10 feuillets
  - Liste chronologique des actes pour l'année 1605, 124 r°-132 v°; 9 feuillets
  - Liste chronologique des actes pour l'année 1606, 132 v°-140 r°; 9 feuillets
  - Liste chronologique des actes pour l'année 1607, 140 r°-150 r°; 11 feuillets
  - Liste chronologique des actes pour l'année 1608, 150 r°-159 v°; 10 feuillets
  - Liste chronologique des actes pour l'année 1609, 160 r°-169 v°; 10 feuillets
  - Liste chronologique des actes pour l'année 1610, 169 v°-179 v°; 11 feuillets
  - Liste chronologique des actes pour l'année 1611, 179 v°-187 v°; 9 feuillets
  - Liste chronologique des inventaires pour la période de 1587 à 1611, 1587 - 1611; 188 r°; 7 feuillets